Harnel Peña Peñaloza

Desarrollo software, web, móvil, analítica de datos Ciudad: Medellín, Colombia (disponibilidad para cambio de residencia) Teléfono:(57)3013632205 E-mail: harnelp@gmail.com

LinkedIn / GitHub / Portafolio

PERFIL PROFESIONAL

Ingeniero de sistemas y tecnólogo en análisis y desarrollo de sistemas de información bilingüe (B1), apasionado por el desarrollo de software, videojuegos y ciberseguridad. Poseo conocimientos en Python, JavaScript, PHP, WordPress y Java, con experiencia en desarrollo backend (Flask, Django, Node.js, Java) y frontend (React, HTML, CSS, Bootstrap, JavaScript). Tengo un sólido entendimiento de POO, APIs y gestión de bases de datos. Mis habilidades en Git, GitHub, Trello y metodologías ágiles (Scrum) me permiten trabajar de manera eficiente en equipo. Destaco por mi capacidad de adaptación, liderazgo, atención al detalle, comunicación asertiva y aprendizaje rápido.

Habilidades Técnicas:

Lenguajes de Programación: Python, JavaScript, PHP, Java, TypeScript, C#, Kotlin.

Frameworks y Herramientas de Desarrollo: Flask, Django, Node.js, React, Bootstrap, Composer, Codelgniter, Laravel.

Desarrollo de Videojuegos: Unity.

Desarrollo Móvil: Jetpack Compose.

Sistemas de Gestión de Contenidos: WordPress.

Control de Versiones: Git, GitHub.
Gestión de Proyectos: Trello.
Metodologías Ágiles: Scrum.

EXPERIENCIA

Freelancer en Desarrollo de Software y Análisis de Sistemas

Mayo 2024 - Actual

Plataformas utilizadas: Upwork, Freelancer, Fiverr

Funciones y Responsabilidades:

Desarrollo, mantenimiento, actualizacion de aplicaciones web y móviles.

Logros:

Optimización, creación y desarrollo de soluciones IT que solucionaron algún tipo de problema.

Bootcamp de Protalento /ADA School Desarrollo Full Stack

Septiembre 2023 - Marzo 2024

Funciones y Responsabilidades:

Proyecto 1

- Diseñar v desarrollar aplicaciones web utilizando Diango.
- Implementar REST APIs para optimizar la comunicación entre frontend y backend.

Logros:

• Creación de soluciones web robustas y escalables, Garantizar la eficiencia y seguridad de las aplicaciones.

Pasantía en Analista de sistemas en Maquila JWF SAS

Octubre 2022 - Marzo 2023

Funciones y Responsabilidades:

- Apoyar en la implementación y mantenimiento de sistemas ERP, optimizando procesos empresariales y asegurando su correcto funcionamiento.
- Colaborar en el desarrollo de aplicaciones web, incluyendo soluciones front-end y back-end, mejorando la experiencia del usuario y la funcionalidad del sistema.

Logros.

 Optimización de procesos empresariales mediante la implementación efectiva de sistemas ERP, lo que resultó en una reducción del tiempo de ejecución de tareas y una mejora en la productividad.

Analista de sistemas JLL Obras Civiles

Agosto 2022 - Septiembre 2023

Funciones y Responsabilidades:

- Diseñar soluciones IT adaptadas a las necesidades específicas de la empresa.
- Proporcionar soporte técnico a los usuarios para resolver problemas relacionados con hardware y software.
- Capacitar al personal en el uso de sistemas, herramientas tecnológicas y procedimientos.

Logros:

• Optimización de la eficiencia y seguridad de los sistemas internos, Aumento de la productividad del equipo.

Pasantía en Desarrollo de Software JLL Obras Civiles

Octubre 2022 - Marzo 2023

Funciones y Responsabilidades:

- Diseñar y desarrollar aplicaciones web utilizando Django, implementando REST APIs.
- Desarrollar aplicativos de consola para la automatización de tareas y optimización de procesos internos.

Logros:

- Creación de soluciones web robustas y escalables, mejorando la eficiencia y seguridad de las aplicaciones.
- Reducción del tiempo de ejecución de tareas repetitivas mediante herramientas automatizadas.

Auxiliar TI IntiSalud IPS

Julio 2021 - Julio 2022

Funciones y Responsabilidades:

- Garantizar el funcionamiento continuo de los sistemas informáticos y tecnológicos.
- Mantenimiento preventivo y correctivo de equipos tecnológicos, Respaldar datos sensibles.

Logros:

• Se a seguró, protegió y respaldó datos sensibles, Mejoró la eficiencia operativa de los sistemas tecnológicos

FORMACIÓN ACADÉMICA

- Ingeniería de Sistemas Corporación Unificada Nacional de Educación Superior-CUN Actual
- Licenciatura ingles como lengua extranjera Universidad nacional abierta y a distancia-UNAD actual
- Tecnólogo en Análisis y desarrollo de sistemas de información SENA 2024

CERTIFICACIONES

- Bootcamp Data science PROtalento- Ada School 2024
- Backend Java Developer (Alura Latam 2024)
- Azure Bootcamp (Codigo facilito en formacion)
- Python Django Fullstack (Protalento Bootcamp 2024)
- Google Professional certification Cibersecurity(2024)
- Seguridad informática para empresas (Udemy, 2023)
- Complete python pro bootcamp (Udemy, 2023)
- Pentesting en seguridad informática (Udemy, 2023)
- Master en seguridad informática (Udemy, 2023)
- Diseño web profesional (Udemy, 2022)

IDIOMAS

• Ingles (B1)